臺灣彰化地方法院刑事判決　　　　　　　 96年度易字第278號
公　訴　人　臺灣彰化地方法院檢察署檢察官
被　　　告　庚○○
　　　　　　甲○○
　　　　　　己○○
上列被告等因重利案件，經檢察官提起公訴（九十五年度偵字第
七九０三、一０三七八號），本院判決如下：
    主    文
庚○○共同連續乘他人急迫貸以金錢，而取得與原本顯不相當之
重利，累犯，處有期徒刑拾月，減為有期徒刑伍月，如易科罰金
，以銀元佰元即新臺幣玖佰元折算壹日，扣案之帳冊壹本、行
動電話壹支（不含ＳＩＭ卡）、新臺幣仟元，均沒收；又共同
乘他人急迫貸以金錢，而取得與原本顯不相當之重利，累犯，處
有期徒刑陸月，減為有期徒刑月，如易科罰金，以新臺幣壹仟
元折算壹日，扣案之帳冊壹本、行動電話壹支（不含ＳＩＭ卡）
，均沒收。應執行有期徒刑柒月，如易科罰金，以銀元佰元即
新臺幣玖佰元折算壹日，扣案之帳冊壹本、行動電話壹支（不含
ＳＩＭ卡）、新臺幣仟元，均沒收。
甲○○共同連續乘他人急迫貸以金錢，而取得與原本顯不相當之
重利，處有期徒刑拾月，減為有期徒刑伍月，如易科罰金，以銀
元佰元即新臺幣玖佰元折算壹日，扣案之帳冊壹本、行動電話
壹支（不含ＳＩＭ卡）、新臺幣仟元，均沒收；又共同乘他人
急迫貸以金錢，而取得與原本顯不相當之重利，處有期徒刑陸月
，減為有期徒刑月，如易科罰金，以新臺幣壹仟元折算壹日，
扣案之帳冊壹本、行動電話壹支（不含ＳＩＭ卡），均沒收。應
執行有期徒刑柒月，如易科罰金，以銀元佰元即新臺幣玖佰元
折算壹日，扣案之帳冊壹本、行動電話壹支（不含ＳＩＭ卡）、
新臺幣仟元，均沒收。
己○○無罪。
    犯罪事實
一、庚○○前因公共危險案件，經臺灣嘉義地方法院以九十四年
    度嘉交簡字第五九０號判決判處有期徒刑三月確定，於民國
    九十四年十一月十一日易科罰金執行完畢。詎仍不知悔改，
    因知悉可藉民間放款獲取重利，竟與友人甲○○共同基於牟
    取不法重利之概括犯意聯絡，由庚○○自九十五年三、四月
    間某日起，在報紙刊登內容為「身分證借貸、000000
    0000號」之小啟廣告，招徠需款孔急之不特定人來電洽
    詢貸款事宜，乘人急迫而貸予現金，收取與原本顯不相當之
    重利，並於借款時先預扣一期或部分利息，同時要求借款人
    簽發本票或交付證件作為質押擔保，以利將來催討債務。適
    有如附表編號一至七所示之子○○等借貸人亟需現金周轉，
    乃撥打上開行動電話聯絡借款事宜，庚○○即於如附表編號
    一至七所示之時間、地點，趁該等借貸人陷於急迫之際，約
    定如附表編號一至七所示之計息方式收取本息，且於放款同
    時先預扣如附表編號一至七所示之利息，並收取本票或證件
    後，分別貸予如附表編號一至七所示之款項，嗣由庚○○個
    別或與甲○○共同前往向如附表編號一至七所示之子○○等
    借貸人收取高額利息，藉此取得與原本顯不相當之重利。庚○○、甲○○又另基於借款謀取重利之犯意聯絡，於如附表
    編號八所示之時、地，按如附表編號八所示計息方式，預扣
    一期利息並收取本票、身分證後，貸與如附表編號八所示款
    項予經濟迫切之乙○○，以此方式取得與原本顯不相當之重
    利。俟於九十五年八月二十五日十六時五分許，庚○○、甲○○與不知情之友人己○○共同前往彰化縣福興鄉○○村○○路○段二一一號前，向子○○收取利息新臺幣（下同）三
    千元之際，為警當場查獲，並扣得庚○○所有、供借貸金錢
    收取重利使用之帳冊一本、行動電話一支（含ＳＩＭ卡一張
    ）、現金三千元、本票七張、身分證五張及駕照一張（本票
    、身分證及駕照業據各該借款人領回）。
二、案經彰化縣警察局彰化分局報告臺灣彰化地方法院檢察署檢
    察官偵查起訴。
    理    由
壹、證據能力部分：
    本案下列引用之供述及非供述證據，經本院依法踐行調查證
    據程序，公訴人及被告庚○○、甲○○、己○○均不爭執各
    該證據之證據能力，且亦查無依法應排除其證據能力之情形
    ，是後述所引用證據之證據能力皆無疑義，合先敘明。
貳、有罪部分：（被告庚○○、甲○○部分）
一、認定犯罪事實所憑之證據及理由：
    訊據被告庚○○對於確有貸放金錢予如附表所示借款人等，
    以獲取重利之事實，迭於警詢、偵查、本院準備程序及審理
    時，均坦承不諱，被告甲○○則矢口否認涉有上開重利犯行
    ，辯稱：其沒有與庚○○共同放款及收息，其只是應庚○○
    要求開車載庚○○去收錢三、四次，但每次其都坐在車上未
    下車，不知庚○○去做什麼云云。然查：
(一)被告甲○○上開犯行，業據證人即借款人子○○於警詢時明
    確證述：庚○○向渠收取利息，每次都是甲○○開車（見彰
    警分偵字第０九五００一二九四四號卷九十五年八月二十五
    日子○○筆錄）等語，又被告庚○○亦於九十五年十二月五
    日偵查中以證人身分具結證陳：甲○○跟伊去收過利息二、
    三次，是收丙○○、子○○、乙○○、壬○○、戊○，伊有
    跟甲○○說有人欠錢，麻煩載伊去收錢（見臺灣彰化地方法
    院檢察署九十五年度偵字第一０三七八號卷第二三頁）等詞
    ，復於本院審理時，作證結稱：甲○○載伊去收錢二、三次
    ，收了丙○○、子○○（見本院卷九十六年九月十八日審判
    筆錄第十至十一頁）等語，此均核與被告甲○○自承：有開
    車載庚○○一起去二、三次或三、四次等情相符，參以證人
    即借款人戊○、壬○○、辛○○、乙○○亦皆於警詢時證述
    ：有時會有其他人跟庚○○一起來收利息等語，益徵本案重
    利行為非獨由被告庚○○個人為之，被告庚○○事後陳稱僅
    伊一人貸放重利，沒有告訴甲○○云云，無非迴護之詞，不
    足採信。雖證人丙○○於本院審理時，否認渠在警局依照片
    指認甲○○係放款人之正確性，改證稱：渠不是向甲○○借
    款，當時借錢及來收息的都是同一人，就是在庭被告庚○○
    ，因為庚○○、甲○○長得很像，警局光線比較不足，加上
    是依照片指認，不是看人，所以警詢時才會說被指認人叫甲○○；借錢及收利息時，曾有一人陪庚○○來，但當時暗暗
    地看不清楚，渠無法指認是否就是在庭被告甲○○或己○○
    等語，觀諸證人丙○○上開證詞，充其量僅能說明被告甲○○並非負責對證人丙○○放款及主要收息之人，惟尚無從遽
    此排除被告甲○○有參與本案重利行為。
(二)按共同正犯之成立，祇須具有犯意之聯絡，行為之分擔，既
    不問犯罪動機起於何人，亦不必每一階段犯行，均經參與（
    最高法院三十四年上字第八六二號判例要旨參照）。本案被
    告甲○○雖未參與如附表所示每件重利犯行之每一階段，然
    其既多次偕被告庚○○同往收取利息，足見被告甲○○非僅
    係偶然、單純陪同被告庚○○向借款人收息而已，應係結合
    被告庚○○，基於共同正犯間之犯意聯絡，再三就附表所示
    之重利犯行，為貸放款項、收取利息之行為分擔。被告甲○○所辯不知情云云，乃事後卸責之詞，不足為採。
(三)被告庚○○、甲○○均係乘借款人臨時急需現金之際，以如
    附表所示之計息方式貸款予他人，並預扣一期或部分利息，
    收取與原本顯不相當之重利等情事，業經借款人子○○等人
    於警詢或偵查中證述屬實，是被告庚○○、甲○○利用他人
    急迫而貸以款項，以取得與原本顯不相當之重利，至為明顯
    。
(四)此外，復有扣案帳冊一本、行動電話一支、現金三千元，暨
    查獲之本票七張、身分證五張及駕照一張得佐，而被告庚○○前揭自白，亦與證人子○○、戊○、壬○○、癸○○、丁○○、辛○○、乙○○於警詢或偵訊之證述大致吻合，足認
    被告庚○○前揭自白與事實相符，值予憑採。本案被告庚○○與被告甲○○共同為重利犯行，事證明確，堪以認定。
二、新舊法比較部分：
    按刑法業於九十四年一月七日修正，於同年二月二日公布，
    並於九十五年七月一日施行。修正後刑法第二條第一項規定
    ，已將新舊法律適用之「從新從輕」原則，改採「從舊從輕
    」原則，而此規定僅係規範行為後法律變更所生新舊法律比
    較適用之準據法，並非實體刑罰法律，自不生行為後法律變
    更之比較適用問題，應逕行適用新法第二條第一項之規定，
    為「從舊從輕」之比較。
(一)被告庚○○行為後，刑法第四十七條累犯之規定，已於九十
    四年二月二日修正公布，並於九十五年七月一日施行，惟被
    告庚○○不論依修正前之刑法第四十七條，或修正後之刑法
    第四十七條第一項規定，均構成累犯，新、舊法對被告庚○○並無有利或不利之情形。
(二)刑法第五十六條「連續數行為而犯同一之罪名者，以一罪論
    。但得加重其刑至二分之一」之規定，業經總統於九十四年
    二月二日修正公布刪除，並自九十五年七月一日施行，此刪
    除雖非犯罪構成要件之變更，但顯已影響行為人刑罰之法律
    效果，自屬法律有變更，依修正後刑法第二條第一項規定，
    比較新、舊法結果，以被告行為時法律即修正前刑法第五十
    六條連續犯之規定有利於被告。
(三)刑法第三百四十四條法定刑為罰金部分：
  1.刑法第三十三條第五款亦於九十四年二月二日修正公布，並
    自九十五年七月一日起施行；修正後刑法第三十三條第五款
    規定「罰金：新臺幣一千元以上，以百元計算之。」，與修
    正前刑法第三十三條第五款規定「罰金：一元以上。」不同
    。經比較新舊法結果，以舊法較有利於行為人，故依刑法第
    二條第一項前段規定，本案關於刑法第三百四十四條之法定
    刑罰金部分，自應適用行為時之法律即修正前刑法第三十三
    條第五款規定，決定其罰金部分之法定刑。
  2.法定刑為罰金之提高標準之新舊法適用：
    刑法罰金刑提高標準業於九十五年六月十四日以華總一義字
    第０九五０００三五一八一號令增訂公布刑法施行法第一條
    之一，明定：「中華民國九十四年一月七日刑法修正施行後
    （按指九十五年七月一日），刑法分則編所定罰金之貨幣單
    位為新臺幣。九十四年一月七日刑法修正時，刑法分則編未
    修正之條文定有罰金刑者，自九十四年一月七日刑法修正施
    行後，就其所定數額提高為三十倍。但七十二年六月二十六
    日到九十四年一月七日新增或修正之條文，就其所定數額提
    高為三倍。」，與該條增訂公布前，就罰金刑部分所適用之
    罰金罰鍰提高標準條例第一條前段、現行法規所定貨幣單位
    折算新臺幣條例第二條規定並無不同。而刑法第三百四十四
    條係刑法分則編未修正之條文而定有罰金刑者，比較新舊法
    適用之結果，其關於法定刑為罰金部分之提高標準，新法並
    無較有利於被告之情形，故依刑法第二條第一項前段規定，
    本案關於上開刑法法條法定刑罰金提高標準部分，自以行為
    時之法律即罰金罰鍰提高標準條例第一條及現行法規所定貨
    幣單位折算新臺幣條例第二條，有利於被告。
(四)關於定應執行刑之問題，刑法第五十一條第五款已修正數罪
    併罰定其應執行者：「宣告多數有期徒刑者，於各刑中之最
    長期以上，各刑合併之刑期以下，定其刑期。但不得逾三十
    年。」，與舊法規定之數罪併罰定其應執行者：「宣告多數
    有期徒刑者，於各刑中之最長期以上，各刑合併之刑期以下
    ，定其刑期。但不得逾二十年。」之規定有所不同，此為影
    響行為人刑罰之法律效果，是被告行為後法律已有所變更，
    經比較新舊法之結果，自以舊法規定之定應執行刑之上限為
    二十年對行為人較為有利。
(五)綜上所述，揆諸修正後刑法第二條第一項前段、後段規定之
    「從舊從輕」原則，自應整體適用被告行為時之法律，即修
    正前之相關刑罰法律，對被告較為有利。
三、論罪科刑部分：
(一)核被告庚○○、甲○○乘如附表所示之借款人亟需現金而陷
    於急迫之際，分別貸與如附表所示之金錢，取得與原本顯不
    相當之重利，所為均係犯刑法第三百四十四條之重利罪。被
    告庚○○、甲○○間，皆有犯意聯絡及行為分擔，為共同正
    犯（刑法第二十八條有關共同正犯之規定，僅作文字修正，
    對於狹義共同正犯《指有犯意聯絡及行為分擔之數行為人》
    之認定，不生任何影響，並非刑法第二條第一項所指之法律
    有變更，即無該條項之適用，應依一般法律適用原則，適用
    裁判時法，最高法院九十五年十一月七日第二十一次刑事庭
    會議決議可資參照）。
(二)被告庚○○、甲○○，就附表編號一至七所示連續七次重利
    犯行，均時間緊接，觸犯構成要件相同之罪名，顯係基於概
    括犯意反覆為之，皆為連續犯，分別應依修正前刑法第五十
    六條之規定論以一罪，並加重其刑。
(三)被告庚○○、甲○○所犯附表編號一至七之連續重利罪與附
    表編號八之重利罪二罪間，均犯意個別，行為互異，俱應分
    論併罰。
(四)查被告庚○○前因公共危險案件，經臺灣嘉義地方法院以九
    十四年度嘉交簡字第五九０號判決判處有期徒刑三月確定，
    於九十四年十一月十一日易科罰金執行完畢乙情，有臺灣高
    等法院被告前案紀錄表及臺灣彰化地方法院檢察署刑案資料
    查註紀錄表在卷可按，其受有期徒刑之執行完畢，五年內再
    犯有期徒刑以上之罪，應分別依修正前之刑法第四十七條、
    修正後刑法第四十七條第一項，就所犯上開二罪，均論以累
    犯，並各遞加重其刑、加重其刑。
(五)爰審酌被告庚○○、甲○○犯罪之動機、目的係為圖一己之
    厚利，利用他人需款孔急之際收取高額利息，有鑑於借款人
    每每因無力負擔高利貸之重利或鋌而走險犯罪或輕生尋短，
    製造社會問題，且迄今均未與被害人和解，惟兼衡被告庚○○坦承犯行，態度尚可，被告甲○○雖僅參與收息部分，然
    飾詞否認，未見悔意，暨其等犯罪手段、智識程度、未訴諸
    暴力討債等一切情狀，分別量處如主文所示之刑。
(六)被告庚○○、甲○○本案犯罪時間均在九十六年四月二十四
    日以前，合於中華民國九十六年罪犯減刑條例第二條第一項
    第三款之減刑條件，皆應予減其宣告刑二分之一，並定其應
    執行之刑。又被告庚○○、甲○○所犯上開各罪，其原所宣
    告之刑，經依中華民國九十六年罪犯減刑條例第二條第一項
    第三款之規定，減其刑期二分之一後，均未逾有期徒刑六月
    ，依同條例第九條規定，應分別諭知易科罰金之折算標準。
(七)就附表編號一至七所論之連續重利一罪部分，被告庚○○、
    甲○○行為後，刑法第四十一條第一項前段亦有修正，被告
    二人行為時，依修正前刑法第四十一條第一項前段、罰金罰
    鍰提高標準條例第二條（現已刪除）之規定，有期徒刑、拘
    役易科罰金之折算標準，原以銀元一百元、二百元、三百元
    折算一日，經折算為新臺幣後，應以新臺幣三百元、六百元
    、九百元折算一日，而刑法第四十一條第一項前段修正後，
    則規定為以新臺幣一千元、二千元或三千元折算一日，此因
    屬科刑規範事項之變更，其折算標準為裁判時所應諭知，自
    有就新舊法規定比較之必要，經比較新舊法結果，就附表編
    號一至七所論之連續重利一罪部分，以被告庚○○、甲○○
    行為時關於易科罰金之規定，較有利於被告二人〔按定易科
    罰金之折算標準，係屬科刑規範事項，非屬最高法院九十五
    年五月二十三日九十五年第八次刑庭會議決議第一、（四）
    則所定，比較新舊法應就罪刑有關之共犯、未遂犯、想像競
    合犯、牽連犯、連續犯、結合犯，以及累犯加重、自首減輕
    暨其他法定加減原因（如身分加減）與加減例等一切情形，
    綜其全部罪刑之結果而為比較之情形，其既非屬法律適用之
    情形，即無與之綜合比較之適用，附此敘明〕，是被告庚○○、甲○○就附表編號一至七所論之連續重利一罪，應依修
    正前刑法第四十一條第一項前段、修正刪除前罰金罰鍰提高
    標準條例第二條之規定，諭知如主文所示之易科罰金折算標
    準。被告庚○○、甲○○就附表編號八之重利罪，則應依修
    正後刑法第四十一條第一項前段規定，諭知如主文所示之易
    科罰金折算標準。
(八)上開減刑後之各宣告刑，經依修正前刑法第五十一條第五款
    之規定，定其應執行之刑，致被告庚○○、甲○○應執行之
    刑均已逾有期徒刑六月，然依刑法施行法第三條之一第三項
    規定，仍應併予諭知易科罰金之折算標準，並依修正前刑法
    第四十一條第一項前段、修正刪除前罰金罰鍰提高標準條例
    第二條之規定，諭知如主文所示之易科罰金折算標準。
(九)按共同正犯因相互間利用他人之行為，以遂行其犯意之實現
    ，本於責任共同之原則，有關沒收部分，對於共犯間供犯罪
    所用之物，自均應為沒收之諭知。扣案之帳冊一本、行動電
　　話一支，均係被告庚○○所有，且供被告庚○○、甲○○犯
　  本案重利罪所用之物，業據被告庚○○供承在卷，又扣案現
    金三千元係被告庚○○、甲○○向附表編號一之子○○收取
    之重利，為其等犯連續重利罪所得之物，為被告庚○○、甲○○所有，爰就帳冊一本、行動電話一支，依刑法第三十八
    條第一項第二款規定，就現金三千元，按刑法第三十八條第
    一項第三款規定，分別於主文之各該犯行項下予以宣告沒收
    （前揭被告庚○○所有行動電話內，雖插有ＳＩＭ卡使用，
    然依國內電信公司之一般定型化契約約定，該ＳＩＭ卡之所
    有權乃屬各電信公司所有，持用人僅取得使用權，並非屬被
    告庚○○所有，是此ＳＩＭ卡不得併予沒收）。至沒收不在
    減刑範圍以內，司法院院字第二七八七號(五)解釋可資參照，
    故無中華民國九十六年罪犯減刑條例之適用。另查獲之本票
    七張，乃借款之憑據及擔保，除超過法定利息部分無請求權
    外，其餘之合法權利尚非不得憑該等本票行使之，如被害人
    嗣後清償借款本息，被告庚○○、甲○○仍須將該等本票返
    還，自難認係被告庚○○、甲○○所有且因本件犯罪所得之
    物（最高法院九十二年度臺上字第二九二三號判決參照），
    再身分證五張及駕照一張，係供作質押之用，亦非違禁物，
    且皆已發還予各該被害人，有卷附贓物認領保管單可憑，自
    均不予宣告沒收，併此說明。
、無罪部分（被告己○○部分）：
一、公訴意旨另認被告己○○與被告庚○○、甲○○共同基於重
    利之概括犯意聯絡，於九十五年三、四月間起，由被告庚○○在報紙夾報刊登貸款廣告，並於附表編號一至七所示時、
    地，乘他人急迫，貸以子○○等人如附表編號一至七所示之
    借款，再由被告己○○、庚○○、甲○○共同前往向如附表
    編號一至七所示之借款人收取高額利息，以此取得與原本顯
    不相當之重利；又被告己○○與庚○○、甲○○於附表編號
    八所示時、地，乘借款人乙○○急迫之際，貸以如附表編號
    八所示之金額，取得如附表編號八所示與原本顯不相等之利
    息。嗣於九十五年八月二十五日十六時五分許，被告己○○
    與庚○○、甲○○共同前往彰化縣福興鄉○○村○○路○段
    二一一號前，向借款人子○○收取利息三千元之際，為警當
    場查獲。因認被告己○○亦涉有刑法第三百四十四條重利罪
    嫌。
二、按犯罪事實應依證據認定之，無證據不得認定犯罪事實。又
    不能證明被告犯罪者，應諭知無罪之判決，刑事訴訟法第一
    百五十四條第二項、第三百零一條第一項前段分別定有明文
    。次按所謂認定犯罪事實之證據，係指足以認定被告確有犯
    罪行為之積極證據而言，該項證據自須適合於被告犯罪事實
    之認定，始得採為斷罪之資料；又事實之認定，應憑證據，
    如未能發現相當證據，或證據不足以證明，自不能以推測或
    擬制之方法，為裁判基礎（最高法院二十九年上字第三一○
    五號、四十年臺上字第八六號判例參照）。且認定犯罪事實
    所憑之證據，雖不以直接證據為限，間接證據亦包括在內，
    然而無論直接證據或間接證據，其為訴訟上之證明，須於通
    常一般之人均不致有所懷疑，而得確信其為真實之程度者，
    始得據為有罪之認定，倘其證明尚未達到此一程度，而有合
    理之懷疑存在而無從使事實審法院得有罪之確信時，即應由
    法院為諭知被告無罪之判決（最高法院七十六年臺上字第四
    九八六號判例足參）。
三、本件公訴人認被告己○○亦涉有上揭重利罪嫌，無非係以被
    告己○○與被告庚○○、甲○○，於九十五年八月二十五日
    十六時五分許當場為警共同查獲，為其主要論據。惟訊之被
    告己○○堅決否認有何公訴人所指之犯行，辯稱：其並無與
    庚○○共同放款、收息，為警查獲當日，其剛好自嘉義北上
    彰化找朋友庚○○，並一起坐甲○○的車要到鹿港吃東西，
    之後就被埋伏警員抓了，其都不知情等語。經查：被告庚○○於本院審理時，以證人身分結稱：己○○係隨伊一起坐甲○○的車，要到鹿港吃東西，己○○只有去這一次等語，核
    與被告庚○○於警詢及偵審中一再供稱：己○○並不知情，
    亦無參與等詞相符，有各該筆錄在卷可證；另證人子○○等
    八位借款人亦無一指認被告己○○有共同參與貸放款項或催
    收利息情事，基此，既無積極證據證明被告己○○有何與被
    告庚○○、甲○○共為本案重利借貸、取息之相關作為，則
    被告己○○對於被告庚○○、甲○○前揭重利犯行是否有所
    認識，主觀上有無犯意聯絡，容非無疑，尚難逕以被告己○○同在場為警查獲，即推認被告己○○必有犯意聯絡及行為
    分擔，而遽以該罪相繩。
四、綜上，公訴人所舉證據尚不足以證明被告己○○有何重利犯
    行，仍有合理懷疑之存在，無從說服本院形成被告己○○有
    罪之心證；此外，復查無其他積極證據足資認定被告己○○
    有公訴人所指之不法犯行，揆諸首揭法律及判例意旨，應認
    不能證明被告己○○犯罪，自應諭知被告己○○無罪之判決
    。
據上論斷，應依刑事訴訟法第二百九十九條第一項前段、第三百
零一條第一項，刑法第二條第一項前段、第二十八條、（修正前
）第五十六條、第三百四十四條、（修正前）第四十七條、第四
十七條第一項、（修正前及修正後）第四十一條第一項前段、（
修正前）第二項、（修正前）第五十一條第五款、第三十八條第
一項第二款、第三款，刑法施行法第一條之一第一項、第二項前
段、第三條之一第三項，罰金罰鍰提高標準條例第一條前段、（
修正前）第二條，中華民國九十六年罪犯減刑條例第二條第一項
第三款、第七條、第九條，判決如主文。
本案經檢察官郭玄義到庭執行職務。
中    華    民    國　  96    年    10     月   2     日
                  刑事第四庭  審判長法  官  周  淡  怡
                                    法  官  吳  永  梁
                                    法  官  周  莉  菁
以上正本證明與原本無異。
如不服本判決，應於判決送達後10日內，向本院提出上訴書狀，
上訴書狀應「敘述具體上訴理由」，並按他造當事人之人數附繕
本。「切勿逕送上級法院」。
告訴人或被害人對於判決如有不服具備理由請求檢察官上訴者，
其上訴期間之計算係以檢察官收受判決正本之日期為準。
中　　華　　民　　國　　96　　年　　10　　月　　5 　　日
                                    書記官  黃　當　易
附表：時間（民國）；金額（新臺幣）
 ┌──┬───┬──────┬────┬───┬────────┬────┐
 │編號│被害人│借貸時地    │借貸金額│ 利息 │   計息方式     │質押物品│
 ├──┼───┼──────┼────┼───┼────────┼────┤
 │1   │子○○│95年6月14日 │  3萬元 │10天1 │月息60%，年息720│身分證、│
 │    │      │，在彰化縣福│        │期，每│%。預收利息6千元│駕照、面│
 │    │      │興鄉廈粘村43│        │期利息│，實拿24000元   │額6萬元 │
 │    │      │之10號      │        │6千元 │                │本票各1 │
 │    │      │            │        │      │                │張      │
 ├──┼───┼──────┼────┼───┼────────┼────┤
 │2   │戊○  │95年6月底， │ 3萬元  │10天1 │月息60%，年息720│面額6萬 │
 │    │      │彰化縣員林鎮│        │期，每│%。預收利息2千元│元本票1 │
 │    │      │光復路1號   │        │期利息│，實拿28000元   │張      │
 │    │      │            │        │6千元 │                │        │
 │    │      │            │        │（起訴│                │        │
 │    │      │            │        │書附表│                │        │
 │    │      │            │        │誤載為│                │        │
 │    │      │            │        │二千元│                │        │
 │    │      │            │        │）    │                │        │
 ├──┼───┼──────┼────┼───┼────────┼────┤
 │3   │壬○○│95年3月間， │ 3萬元  │10天1 │月息60%，年息720│身分證、│
 │    │      │在彰化縣花壇│        │期，每│%。預收利息6千元│面額6萬 │
 │    │      │鄉麥當勞附近│        │期利息│，實拿24000元   │元本票各│
 │    │      │            │        │6千元 │                │1張     │
 ├──┼───┼──────┼────┼───┼────────┼────┤
 │4   │癸○○│95年6月間， │ 4萬元  │15天1 │月息30%，年息360│身分證、│
 │    │      │在彰化縣北斗│        │期，每│%。預收利息6千元│面額4萬 │
 │    │      │鎮○○路○段 │        │期利息│，實拿34000元   │元本票各│
 │    │      │260巷37弄8號│        │6千元 │                │1張     │
 ├──┼───┼──────┼────┼───┼────────┼────┤
 │5   │丁○○│95年3、4月，│ 2萬元  │10天1 │月息60%，年息720│身分證、│
 │    │      │在彰化縣伸港│        │期，每│%。預收利息4千元│面額2萬 │
 │    │      │鄉○○路143 │        │期利息│，實拿16000元   │元本票各│
 │    │      │號          │        │4千元 │                │1張     │
 ├──┼───┼──────┼────┼───┼────────┼────┤
 │6   │辛○○│95年6月間， │ 3萬元  │30天1 │月息20%，年息240│面額6萬 │
 │    │      │在彰化縣埔心│        │期，每│%。預收利息2千元│元本票1 │
 │    │      │鄉武聖宮    │        │期利息│，實拿28000元   │張      │
 │    │      │            │        │6千元 │                │        │
 ├──┼───┼──────┼────┼───┼────────┼────┤
 │7   │丙○○│95年3、4月，│ 3萬元  │10天1 │月息60%，年息720│身分證、│
 │    │      │在彰化縣彰化│        │期，每│%。預收利息6千元│面額6萬 │
 │    │      │市合作金庫。│        │期利息│，實拿24000元   │元本票各│
 │    │      │            │        │6千元 │                │1張     │
 ├──┼───┼──────┼────┼───┼────────┼────┤
 │8   │乙○○│95年8月14日 │1萬5千元│10天1 │月息60%，年息720│身分證、│
 │    │      │，在彰化縣埔│        │期，每│%。預收利息3千元│面額3萬 │
 │    │      │心鄉公園附近│        │期利息│，實拿12000元   │元本票各│
 │    │      │            │        │3千元 │                │1張     │
 └──┴───┴──────┴────┴───┴────────┴────┘
附錄本判決論罪科刑法條：
刑法第三百四十四條：
乘他人急迫、輕率或無經驗貸以金錢或其他物品，而取得與原本
顯不相當之重利者，處一年以下有期徒刑、拘役或科或併科一千
元以下罰金。
